臺灣桃園地方法院刑事判決　　　　　　　　　　　　　　九十一年度易字第五一號
　　公　訴　人　臺灣桃園地方法院檢察署檢察官
　　被　　　告　乙○○
右列被告因竊盜案件，經檢察官提起公訴（九十年度偵字第一八六三五號），本院判
決如左：
        主  文
乙○○竊盜未遂，累犯，處有期徒刑肆月，如易科罰金，以佰元折算壹日。
扣案之鑰匙（標有號碼「６２３」）壹支，沒收。
        事  實
一、乙○○前有多次竊盜前科，其中於民國八十五年間所犯竊盜罪，經本院判處有期
    徒刑八月確定，並於民國八十六年七月八日（經縮刑後執行期間屆滿）執行完畢
    。詎仍不知悔改，復意圖為自己不法之所有，於民國九十年十一月三日上午十一
    時四十五分許，在桃園縣八德市○○街二十二號前，見甲○○所有車牌ＩＢＵ－
    九八九號機車停放該處且無人看守，即持其所有標有「６２３」號碼之鑰匙，欲
    開啟該機車置物箱以竊取財物，適為在該處執行埋伏勤務之員警郭岱陽當場逮獲
    ，並扣得其所有之鑰匙一串（計四支，除標有「６２３」號碼者外，其餘未使用
    ）。
二、案經桃園縣警察局八德分局報請臺灣桃園地方法院檢察署檢察官偵查起訴。
        理  由
一、訊據被告對其曾於右揭時地為警查獲乙節，固不諱言，惟矢口否認有竊盜犯行，
    並辯稱當時係要開啟自己之機車，但因喝醉酒才會誤將被害人甲○○之機車認為
    是自己之ＡＨＳ－七○一號機車云云。然據證人即當場查獲被告之員警郭岱陽於
    偵查中結證稱「當天我值十點到十二點之便衣勤務，約十一時許，我見到被告鬼
    鬼祟祟，拿鑰匙去試了兩部機車的置物箱，當時被告可能有看到我，所以一試不
    行就馬上拔起來，動作很小，後來被告就離開，到了約十一點四十五分時，被告
    又回來，當時我正好要換班，所以走在被告後面，被告有回頭，但因我跟他距離
    僅約五公尺，所以可能沒有看到我，被告就一手將鑰匙插入ＩＢＵ－九八九號機
    車置物箱內，另一手去扳椅墊，很大力地想把椅墊撬開，他力量很大，機車都快
    被他弄倒了，我怕他把機車弄壞，所以就立刻逮補他。」（按問：當天查獲情形
    ？；參見偵查卷第三十二頁背面至第三十三頁筆錄）等語，足見被告當時曾試開
    多部機車，於被發現離去後再折返，顯非所陳認錯機車，且係當場被查獲之現行
    犯。況被告之機車為三陽牌白色一二四西西，被害人之機車則係山葉牌綠色八十
    九西西，不論車種、車號、外型、顏色均大不相同，此有車籍資料二紙附卷可按
    ，其在正午光線充足時分，衡情自無錯認之可能，益見被告之所辯係圖卸之詞，
    不足採信，是故本件事證明確，被告犯行堪以認定。
二、核被告所為，係犯刑法第三百二十條第三項、第一項之竊盜未遂罪。被告於民國
    八十五年間曾犯竊盜罪，經本院判處有期徒刑八月確定，並於民國八十六年七月
    八日執行完畢（經縮刑後執行期間屆滿），此有台灣桃園地方法院檢察署刑案資
    料查註紀錄表及台灣高等法院被告全國前案紀錄表各一份附卷可稽，其於受有期
    徒刑之執行完畢後五年以內再犯本件有期徒刑以上之罪，為累犯，應依刑法第四
    十七條規定加重其刑。又被告已著手於竊盜犯罪行為之實行，因尚未將被害人財
    物移置於自己實力支配之下，所為僅止於未遂階段，為未遂犯，應依刑法第二十
    六條前段規定按既遂犯之刑減輕之。爰審酌被告犯罪之動機、目的、手段、前曾
    犯有多次竊盜罪行為而仍不知改悔向上以及犯罪後仍乏悔意而一再飾詞圖卸等一
    切情狀，量處如主文所示之刑示懲，並依法諭知易科罰金之折算標準。至扣案之
    鑰匙一串計四支，均為被告所有，且其中僅使用標有「６２３」號碼之鑰匙，此
    據被告於本院審理時供明在卷，則該標有「６２３」號碼之鑰匙一支核係供犯本
    罪所用之物，應依刑法第三十八條第一項第二款規定宣告沒收。而其餘三支鑰匙
    雖亦為被告所有，然不能證明係供本件犯罪所用或供犯罪預備之物，自無據為沒
    收之諭知，附此說明。
據上論結，應依刑事訴訟法第二百九十九條第一項前段，刑法第三百二十條第三項、
第一項、第四十七條、第二十六條前段、第四十一條第一項前段、罰金罰鍰提高標準
條例第一條前段、第二條，判決如主文。
本案經檢察官廖江憲到庭執行職務。
中　　　華　　　民　　　國　　九十一　　年　　　三　　　月　　二十一　　日
                                臺灣桃園地方法院刑事第三庭
                                    法  官  鄭新後
右為正本證明與原本無異。
如不服本判決，應於本判決送達後十日內，向本院提出上訴狀（應附繕本），上訴於
台灣高等法院。
            　　　　　　　　　　　　書記官　劉寶霞
中　　　華　　　民　　　國　　九十一　　年　　　三　　　月　　二十一　　日
●附論罪科刑依據之法條：
◎刑法第三百二十條
　意圖為自己或第三人不法之所有，而竊取他人之動產者，為竊盜罪，處五年以下
　　有期徒刑、拘役或五百元以下罰金。
  （略）。
  前二項之未遂犯罰之。
